臺灣嘉義地方法院刑事判決　　　　　　　　　　　　　　九十年度易字第八三二號
　　公　訴　人　臺灣嘉義地方法院檢察署檢察官
　　被　　　告　丙○○
右列被告因傷害等案件，經檢察官提起公訴（九十年度偵字第五一六四號），本院判
決如左：
    主  文
丙○○以加害生命、身體之事，恐嚇他人致生危害於安全，累犯，處拘役肆拾日，如
易科罰金，以參佰元折算壹日。扣案之番刀壹支沒收。
被訴傷害部分公訴不受理。
    事  實
一、丙○○與乙○○係夫妻關係，為家庭暴力防治法第三條第一款前段所定之家庭成
    員。丙○○前因違反槍砲彈藥刀械管理條例案件，於民國八十六年四月三十日，
    經台灣高雄地方法院以八十六年度易字第二０二八號判決判處有期徒刑四月確定
    ，於同年七月十七日執行完畢。仍不知悔改，於九十年一月二十三日下午十一時
    許（公訴意旨誤為上午十一時許），在嘉義縣阿里山鄉來吉村二鄰來吉三十八之
    一號住處，持番刀一把，以加害他人生命、身體之事，對乙○○恐嚇稱：要武家
    的人準備棺材，使乙○○心生畏懼，致生危害於安全。另於同年四月二日下午一
    時三十分許，在前揭住處，與乙○○因細故發生爭執，丙○○竟基於普通傷害之
    犯意，持番刀以刀背毆擊乙○○之背部、左後手肘，並以腳踢乙○○之胸部，致
    乙○○受有左胸下部疼痛壓痛、左後手肘瘀血腫痛及左下背瘀血腫痛之傷害（傷
    害部分業據乙○○撤回告訴）。嗣經乙○○於年月八日報警處理，並提供番刀一
    把扣案。
二、案經乙○○訴由嘉義縣竹崎分局報請臺灣嘉義地方法院檢察署檢察官偵查起訴。
    理  由
甲、有罪部分：
一、訊據被告丙○○矢口否認有恐嚇犯行，辯稱：因告訴人乙○○想離婚，伊不肯，
    只說再這樣鬧下去我不想活了云云。惟查，被告於九十年一月二十三日持番刀出
    言恐嚇告訴人之事實，業經告訴人於偵查中指訴在卷，核與證人即告訴人之女甲
    ○○於偵查中證述：「我只記得是農曆年發生吵架，是在家裡發生，丙○○他罵
    我母親，他有摔椅子及茶几上的東西，爭執很嚴重，他有拿一把一尺長的刀子距
    離我們大概約四步，叫我們武家的人準備棺材」等語相符；參以告訴人於本院審
    理中雖稱願原諒被告，然亦表示「他說的話當初我會怕，現在不會」等語，足認
    告訴人之上開指訴非虛，應堪採信。此外，復有番刀一把扣案可稽。本件事證明
    確，被告犯行應堪認定。
二、核被告所為，係犯刑法第三百零五條之恐嚇危害安全罪。又被告曾因違反槍砲彈
    藥刀械管理條例案件，於八十六年四月三十日，經台灣高雄地方法以八十六年度
    易字第二０二八號判決判處有期徒刑四月確定，於同年七月十七日執行完畢，有
    臺灣高等法院被告全國前案紀錄表、臺灣嘉義地方法院檢察署刑案資料查註紀錄
    表一紙附卷可查，其於五年內再犯本件有期徒刑以上之罪，為累犯，應依刑法第
    四十七條之規定，加重其刑。爰審酌被告之犯罪動機、目的、方法，及犯罪後否
    認犯行，然告訴人表示願原諒被告等一切情狀，量處如主文所示之刑，並諭知易
    科罰金之折算標準，以資懲儆。扣案之番刀一支，為被告所有，業經被告供承不
    諱，且係供犯罪所用之物，爰依法宣告沒收。
乙、不受理部分：
一、公訴意旨另以：被告於九十年四月二日下午一時三十分許，在嘉義縣阿里山鄉來
    吉村二鄰來吉三十八之一號住處，基於普通傷害之犯意，持番刀以刀背毆擊告訴
    人之背部、左後手肘，並以腳踢乙○○之胸部，致乙○○受有左胸下部疼痛壓痛
    、左後手肘瘀血腫痛及左下背瘀血腫痛之傷害，因認被告另犯有刑法第二百七十
    七條第一項前段之傷害罪等語。
二、按告訴乃論之罪，告訴人於第一審辯論終結前，得撤回告訴，又其告訴經撤回者
    ，法院應諭知不受理之判決，刑事訴訟法第二百三十八條第一項及第三百零三條
    第三款定有明文。本件被告所涉嫌傷害部分，經檢察官提起公訴，認為犯刑法第
    二百七十七條第一項之傷害罪，依同法第二百八十七條前段規定須告訴乃論，茲
    據告訴人於九十一年三月八日當庭撤回告訴，依前開規定，自應諭知不受理。
丙、據上論斷，應依刑事訴訟法第二百九十九條第一項前段、第三百零三條第三款，
    刑法第三百零五條、第四十七條、第三十八條第一項第二款、第四十一條第一項
    前段，罰金罰鍰提高標準條例第一條前段、第二條，判決如主文。
本案經檢察官陳昭廷到庭執行職務。
中      華      民      國      九十一      年    三    月    二十二    日
                                        臺灣嘉義地方法院刑事第二庭
                                            法  官  羅  秀  緞
右正本證明與原本無異。
如不服本判決，應於判決送達後十日內向本院提出上訴狀( 應附繕本 )。
中      華      民      國      九十一      年    三    月    二十二    日
                                            書記官  呂  權  芳
附錄法條：
刑法第三百零五條：
以加害生命、身體、自由、名譽、財產之事，恐嚇他人致生危害於安全者，處二年以
下有期徒刑、拘役或三百元以下罰金。
